【裁判字號】    97,中簡上,689
【裁判日期】    970904
【裁判案由】    詐欺
【裁判全文】
臺灣臺中地方法院刑事判決           97年度中簡上字第689號
上  訴  人  臺灣臺中地方法院檢察署檢察官
被      告  甲○○
上列上訴人因被告傷害案件，不服本院九十七年度中簡字第一二
○七號中華民國九十七年六月六日第一審簡易判決（聲請簡易判
決處刑案號：九十七年度偵字第九四○號），提起上訴，本院管
轄之第二審合議庭判決如下︰
    主          文
上訴駁回。
    犯罪事實及理由
一、本案經本院合議庭審理結果，認第一審簡易判決認事用法及
    量刑均無不當，應予維持，並引用第一審判決書記載之事實
    、證據及理由（如附件）。
二、本案上訴人即檢察官依被害人乙○請求而提起上訴，其上訴
    意旨略以：甲○○之行為，造成乙○經濟上之拮据及精神上
    之驚嚇，原審僅判決甲○○有期徒刑六月，得易科罰金，實
    屬太輕，請撤銷改判，予以重罰，始有警惕之效云云。惟按
    關於刑之量定，係實體法上賦予法院得為自由裁量之事項，
    倘其未有逾越法律所規定之範圍，或濫用其權限，即不得任
    意指摘為違法（最高法院七十五年臺上字第七○三三號判例
    意旨參照），且在同一犯罪事實與情節，如別無其他加重或
    減輕之原因，下級審量定之刑，亦無過重或失輕之不當情形
    ，則上級審法院對下級審法院之職權行使，原則上應予尊重
    （最高法院八十五年度臺上字第二四四六號判決意旨參照）
    。是原簡易判決認定被告提供帳戶資料供詐欺集團成員使用
    之幫助詐欺取財犯行，事證明確，並審酌被告無故提供銀行
    帳戶供人使用，念其雖未實際參與詐欺取財犯行，惟其行為
    使詐欺者得以隱匿真實身分，減少遭查獲之風險，助長犯罪
    ，危害社會治安，及被害人乙○因被告之幫助詐欺犯行遭騙
    新臺幣一百七十三萬四千元，所受損害程度甚高，暨被告之
    智識、犯罪目的、手段、犯罪所生危害，及犯後否認犯行，
    態度不佳等一切情狀，適用刑事訴訟法第四百四十九條第一
    項前段、第四百五十四條第二項，刑法第三百三十九條第一
    項、第三十條第一項前段、第二項、第四十一條第一項前段
    ，刑法施行法第一條之一之規定，對被告量處有期徒刑六月
    ，並諭知易科罰金之折算標準，認事用法均無違誤，量刑亦
    無過重或失輕之不當情形。上訴人上訴意旨未能具體指摘原
    判決認事用法有何疏漏或違誤之處，空言量刑太輕，即對原
    判決提起上訴，其上訴為無理由，應予駁回。
三、被告經本院合法傳喚，無正當之理由不到庭，爰依刑事訴訟
    法第四百五十五條之一第三項、第三百七十一條之規定，不
    待其陳述逕行判決。
據上論斷，應依刑事訴訟法第四百五十五條之一第一項、第三項
、第三百七十三條、第三百六十八條、第三百七十一條，判決如
主文。
本案經檢察官丙○○到庭執行職務
中    華    民    國    97    年    9     月    4     日
                  刑事第九庭  審判長法  官  周瑞芬
                                    法  官  楊萬益
                                    法  官  何世全
上正本證明與原本無異。
本件不得上訴。
                                    書記官  孫立文
中    華    民    國    97    年    9     月    4     日


司法院資訊處製作；財團法人民間司法改革基金會備份。
